【裁判字號】    97,訴,3515
【裁判日期】    980121
【裁判案由】    搶奪
【裁判全文】
臺灣臺中地方法院刑事判決              97年度訴字第3515號
公  訴  人  臺灣臺中地方法院檢察署檢察官
被      告  乙○○
上列被告因搶奪案件，經檢察官提起公訴（97年度偵字第11221
號），被告在本院準備程序進行中就被訴事實為有罪之陳述，受
命法官於告知簡式審判程序之旨，並聽取當事人之意見後，本院
合議庭裁定由受命法官獨任依簡式審判程序，判決如下：
    主  文
乙○○犯如附表所示之罪，分別處如附表所示之刑。應執行有期
徒刑壹年捌月。
    事  實
一、乙○○前因違反職役職責案件，經軍事法院判處有期徒刑10
    月確定，於民國97年4月10日執行完畢，仍不知警惕，竟與
    丁○○（經本院判處有期徒刑1年6月）共同意圖為自己不法
    所有之犯意聯絡，共乘車牌號碼M2X－555號機車，於附表所
    示時間、地點，徒手搶奪附表所示之人之財物，均得手後，
    逃離現場。嗣乙○○將搶得之附表編號一之證件，在臺中縣
    東勢鎮公墓燒燬、如附表編號一之手機留下自己使用，後將
    該手機連同另1支手機及門號0000000000號SIM卡，以新臺幣
    ( 下同）2,000元，售予不知情之何聰文。嗣為警調閱通聯
    紀錄，循線查悉上情，並扣得丙○○所有之NOKIA8 210型行
    動電話1支、戊○○被搶之身分證、健保卡、機車行照、信
    用卡各1張、旅行袋1只（已發還丙○○、戊○○）。
二、案經戊○○訴由臺中縣警察局東勢分局、丙○○訴由臺中市
    警察局第五分局報告臺灣臺中地方法院檢察署檢察官偵查起
    訴。
    理  由
壹、程序方面：
一、按除被告所犯為死刑、無期徒刑、最輕本刑為3年以上有期
    徒刑之罪或高等法院管轄第一審案件者外，於法院行準備程
    序進行中，被告先就被訴事實為有罪之陳述時，審判長得告
    知被告簡式審判程序之旨，並聽取當事人、代理人、辯護人
    及輔佐人之意見後，裁定進行簡式審判程序；且受命法官行
    準備程序，與法院或審判長有同一之權限；又簡式審判程序
    之證據調查，不受刑事訴訟法第159條第1項、第161條之2、
    第161條之3、第163條之1及第164條至第170條規定之限制，
    刑事訴訟法第273條之1第1項、第279條第2項前段、第273條
    之2分別定有明文。
二、查本件被告乙○○所犯為死刑、無期徒刑、最輕本刑為3年
    以上有期徒刑以外之罪，且非高等法院管轄第一審之案件，
    經本院合議庭裁定由受命法官行準備程序時，被告就被訴事
    實為有罪之陳述後，復經本院合議庭裁定由受命法官獨任行
    簡式審判程序，是其證據之調查，自不受刑事訴訟法第159
    條第1項、第161條之2、第161條之3、第163條之1及第164條
    至第170條規定之限制，合先敘明。
貳、實體方面：
一、現行刑事訴訟法為保障被告之反對詰問權，排除具有虛偽危
    險性之傳聞證據，以求實體真實之發見，於該法第159條第1
    項明定被告以外之人於審判外之言詞或書面陳述，除法律有
    規定者外，不得作為證據。本件檢察官及被告於本院準備程
    序及審理程序中，並未就本案卷內證據資料之證據能力提出
    爭執，且迄於言詞辯論終結前，均未主張有刑事訴訟法第15
    9條第1項不得為證據之情形，應認均已同意本案卷內之證據
    資料均得作為本案證據，且經本院審酌後，認無不適當之情
    形，是本案卷內之證據均有證據能力，合先敘明。
二、認定犯罪事實所根據的證據及理由：
  (一)被告乙○○於本院審理中坦白承認確實有與同案被告丁○○
    於如附表所示之時、地，搶奪被害人之財物之事實，核與同
    案被告丁○○於警、偵訊及本院審理時供述情節、被害人戊○○、丙○○於偵查中指訴情節相符。
  (二)證人即使用被害人丙○○上開行動電話為警查獲之張誌強於
    警詢中證稱：上開行動電話是證人何聰文在97年4月19日左
    右交給伊使用的等語，核與證人即將被害人丙○○上開行動
    電話借予證人張誌強之何聰文於警詢中證稱：被害人丙○○
    上開行動電話是被告乙○○賣給伊的，伊再借予證人張誌強
    使用的等語相符，並有通聯調閱查詢單3份在卷可佐。
  (三)證人劉岱軒於偵查中具結證稱：是被告丁○○將被害人戊○○的證件放在伊住處，被告丁○○於97年4月19日凌晨3點多
    打伊行動電話跟伊說他與被告乙○○有搶到東西回來，並說
    他們當時在伊舊家，就是東勢鎮○○路332號，伊問他們搶
    到什麼，丁○○就說搶到一些證件而已等語明確。
  (四)有查獲現場及被告乙○○、丁○○犯案所騎乘之機車照片計
    33幀、贓物認領保管單2紙、被害人丙○○臺中市警察局第
    五分局文昌派出所受理各類案件紀錄表、受理刑事案件報案
    三聯單、證人何聰文指認被告乙○○照片、臺中縣警局東勢
    分局茅埔派出所受理案件明細表、刑事案件報案證明申請書
    各1份在卷可憑。
  (五)綜上，本件事證明確，被告乙○○犯行洵堪認定。
三、論罪科刑的理由：
  (一)核被告乙○○如附表編號一、二所為，均係犯刑法第325條
    第1項之搶奪罪。
  (二)被告乙○○與丁○○2人彼此間，具有犯意聯絡及行為分擔
    ，為共同正犯。
  (三)被告乙○○前受如事實欄所載刑之宣告及執行完畢，此有臺
    灣高等法院被告前案紀錄表及臺灣臺中地方法院檢察署刑案
    資料查註紀錄表在卷足憑，其前受有期徒刑執行完畢，於5
    年內再故意犯本件最重本刑為有期徒刑以上之罪，為累犯，
    應依刑法第47條第1項之規定加重其刑。
  (四)被告乙○○所犯2罪，犯意各別，行為互殊，應分論併罰之
    。
  (五)審酌被告犯罪之動機、目的、手段，因案甫執行完畢即再犯
    本案，犯案時年僅20歲，因一時貪念，思慮未週，飛車搶奪
    對用路人安全、社會治安危害甚鉅，惡性非輕，惟犯罪後尚
    能坦承犯行，態度良好，尚知悔改，所得不多等一切情狀，
    分別量處如主文所示之刑，並定其應執行之刑。
四、適用法律依據：
  (一)刑事訴訟法第273條之1第1項、第299條第1項前段。
  (二)刑法第28條、第325條第1項、第47條第1項、第51條第5款。
本案經檢察官甲○○到庭執行職務。
中    華    民    國    98    年    1     月    21    日
                  刑事第十六庭  法  官  洪挺梧
以上正本證明與原本無異。
如不服本判決應於收受送達後10日內向本院提出上訴書狀，並應
敘述具體理由；其未敘述上訴理由者，應於上訴期間屆滿後20日
內向本院補提理由書（均須按他造當事人之人數附繕本）「切勿
逕送上級法院」。
                               書記官  劉雅玲
中    華    民    國    98    年    1     月    21    日
 附表:
 ┌──┬────┬─────┬──┬─────────┬───┬──────┐
 │編號│時    間│地      點│方式│搶   奪   財   物 │被害人│ 論 罪 科 刑│
 ├──┼────┼─────┼──┼─────────┼───┼──────┤
 │一  │97年4月1│臺中市北屯│徒手│皮包1只(內有身分證│丙○○│乙○○共同犯│
 │    │4日0時15│區○○路2 │    │、健保卡及汽、機車│      │搶奪罪，累犯│
 │    │分許    │段67號之全│    │駕照各1張、台新銀 │      │，處有期徒刑│
 │    │        │家便利超商│    │行及玉山銀行信用卡│      │壹年。      │
 │    │        │前        │    │各1張、郵局及三信 │      │            │
 │    │        │          │    │商銀金融卡各1張、 │      │            │
 │    │        │          │    │NOKIA8210型行動電 │      │            │
 │    │        │          │    │話（含SIM卡，門號 │      │            │
 │    │        │          │    │0000000000 號）1支│      │            │
 │    │        │          │    │、現金3,000元、鑰 │      │            │
 │    │        │          │    │匙1串、公司保全刷 │      │            │
 │    │        │          │    │卡、中油加油卡、臺│      │            │
 │    │        │          │    │中市警察局交通警察│      │            │
 │    │        │          │    │服務證、民防服務證│      │            │
 │    │        │          │    │、志工服務卡各1張 │      │            │
 ├──┼────┼─────┼──┼─────────┼───┼──────┤
 │二  │97年4月1│臺中縣潭子│同上│旅行袋1只(內有身分│戊○○│乙○○共同犯│
 │    │9日0時50│鄉頭家村中│    │證、健保卡、信用卡│      │搶奪罪，累犯│
 │    │分許    │山路1段223│    │、車牌號碼OBJ－331│      │，處有期徒刑│
 │    │        │號前      │    │號機車行照各1張、 │      │壹年。      │
 │    │        │          │    │行動電話1支)      │      │            │
 └──┴────┴─────┴──┴─────────┴───┴──────┘
附錄本判決論罪科刑法條：
中華民國刑法第325條
（普通搶奪罪）
意圖為自己或第三人不法之所有，而搶奪他人之動產者，處6月
以上5年以下有期徒刑。
因而致人於死者，處無期徒刑或7年以上有期徒刑，致重傷者，
處3年以上10年以下有期徒刑。
第1項之未遂犯罰之。


司法院資訊處製作；財團法人民間司法改革基金會備份。
